【裁判字號】    97,抗,1231
【裁判日期】    970924
【裁判案由】    假扣押
【裁判全文】
臺灣高等法院民事裁定                  97年度抗字第1231號
抗  告  人  豐鵬欣業股份有限公司
法定代理人  甲○○
代  理  人  乙○○
抗告人因與相對人江木青間假扣押事件，對於中華民國97年5月9
日臺灣桃園地方法院97年度裁全字第2388號所為裁定提起抗告，
本院裁定如下：
    主  文
抗告駁回。
抗告訴訟費用由抗告人負擔。
    理  由
一、按，假扣押，非有日後不能強制執行或甚難執行之虞者，不
    得為之；又請求及假扣押之原因，應釋明之；前項釋明如有
    不足，而債權人陳明願供擔保或法院認為適當者，法院得定
    相當之擔保，命供擔保後為假扣押。民事訴訟法第523條第1
    項、第526條1、2項定有明文。
二、相對人於原法院之聲請意旨略以：抗告人自民國87年12月 5
    日起陸續向相對人借款，迄今至少達新台幣（下同）1.75億
    元，有兩造於89年10月24日簽訂之協議書可證，依協議書之
    約定，借款債務早屆清償期，迭經催討迄未清償。相對人持
    抗告人開立之本票聲請本票裁定，獲臺灣桃園地方法院（下
    稱桃園地院）以90年度票字第1243號裁定確定，相對人並據
    以聲請強制執行（桃園地院95年度執字第 27575號），執行
    標的即抗告人所有坐落於桃園縣大溪鎮美華里之「聖德寶塔
    」範圍內建物，抗告人無視法院查封之效力，仍繼續出售執
    行標的，除抗告人於電視、網路公開銷售之資料外，抗告人
    前法定代理人乙○○於臺灣桃園地方法院檢察署95年度偵字
    第7253號妨害公務案件，於95年4 月14日訊問時，明確表示
    有在網路上出售納骨塔之事實。相對人聲請強制執行後，於
    94年12月 7日以債權人之身分承受查封標的物，詎抗告人提
    起債務人異議之訴，經桃園地院以96年度簡上字第73號判決
    確定桃園地院95年執字第 27575號執行事件之強制執行程序
    應予撤銷，該案於97年5 月19日確定。相對人之債權未受滿
    足，縱相對人另行提起訴訟，待本案判決勝訴，因抗告人無
    視法院查封之效力持續脫產出賣納骨塔位，若前揭執行程序
    被撤銷，將造成相對人之損害，有實施假扣押之必要，爰聲
    請就抗告人所有聖德寶塔之納骨塔位鑑定價值 132,850,000
    元範圍內為假扣押。
三、抗告意旨則以：
  (一)抗告人僅有之財產，目前已全部被相對人於另案查封中，抗
    告人自無脫產之虞。亦無如相對人所主張因債務人持續脫產
    出賣納骨塔位，致其債權未能獲得滿足之事實存在，雖相對
    人提出抗告人公司網頁，但該網頁僅介紹公司營運狀況，尚
    難認抗告人有脫產之虞。
  (二)相對人提出兩造於89年10月24日簽訂之協議書為其聲請假扣
    押之主要原因，但兩造業於91年2 月22日另行就全部債權債
    務達成和解，相對人所據以提出之協議書業已失效。95年間
    ，抗告人亦曾以相對人未履行89年10月24日所簽訂協議書應
    給付3100萬元之義務，經陸續催告後正式解除89年10月24日
    之協議書，相對人竟以失效之89年10月24日協議書欺瞞原審
    法院，此亦為抗告人96年度簡上字第73號獲勝訴判決之原因
    。
  (三)抗告人積欠相對人債務本金1.9億元，已設定抵押權1.2億元
    予相對人，相對人查扣抗告人之財產為10億元左右，就形式
    擔保利益而言，相對人並無日後不能強制執行或甚難執行之
    虞。抗告人另提供4 層納骨塔（4、7、8、9層）變更起造人
    為相對人之方式，作為全部債務之擔保，相對人更無日後不
    能強制執行或甚難執行之虞。
  (四)綜上所述，抗告人所提供之擔保及已遭扣押之財產已逾相對
    人所主張之債權高出甚多，相對人於原法院聲請時，係以不
    實之說詞釋明「假扣押之原因」，原法院准許假扣押，尚有
    未洽，求為廢棄原裁定等語。
四、查，相對人雖於桃園地院95年度執字第 27575號強制執行程
    序查封抗告人之不動產「聖德寶塔」，嗣桃園地院業以96年
    度簡上字第73號確定判決將桃園地院95年執字第 27575號執
    行程序撤銷，此為兩造所不爭執。抗告人自認積欠相對人本
    金 1.9億元尚未清償，此即為相對人「請求」之原因；雖相
    對人對「假扣押之原因」未能盡完全釋明之責（抗告人陳稱
    桃園地院95年度執字第 27575號查封後所販賣者係查封前已
    售出塔位之承買者委託再販賣者），惟相對人既陳明願供擔
    保以代釋明，原法院認其釋明之欠缺，擔保足以補足之，命
    相對人供擔保後准許假扣押，於法尚無不合。抗告意旨主張
    相對人查扣之不動產價值為10億元左右，係超額查封云云，
    應屬強制執行法笫12條對執行程序聲明異議之範疇，尚不得
    執此指摘原法院准許假扣押之裁定為不當，是抗告人之抗告
    為無理由，應予駁回。
五、據上論結，本件抗告為無理由，裁定如主文。
中    華    民    國    97    年    9     月    24    日
                    民事第二庭
                        審判長法  官  吳謙仁
                              法  官  李瓊蔭
                              法  官  蘇瑞華
正本係照原本作成。
本裁定除以適用法規顯有錯誤為理由，並經本院許可外，不得再
抗告。如提起再抗告，應於收受後10日內委任律師為訴訟代理人
向本院提出再抗告狀。並繳納再抗告費新台幣１千元。
中    華    民    國    97    年    9     月    25    日
                              書記官  賴以真


司法院資訊處製作；財團法人民間司法改革基金會備份。
